【裁判字號】    97,上訴,5745
【裁判日期】    980319
【裁判案由】    違反槍砲彈藥刀械管制條例
【裁判全文】
臺灣高等法院刑事判決                97年度上訴字第5745號
上  訴  人  臺灣臺北地方法院檢察署檢察官
被      告  甲○○
選任辯護人  林明輝  律師
            楊  揚  律師
上列上訴人因違反槍砲彈藥刀械管制條例案件，不服臺灣臺北地
方法院97年度訴字第1159號，中華民國97年11月10日第一審判決
（起訴案號：臺灣臺北地方法院檢察署97年度偵字第9554號），
提起上訴，本院判決如下：
    主  文
原判決撤銷。
甲○○未經許可，持有可發射子彈具有殺傷力之改造手槍，處有
期徒刑貳年，併科罰金新臺幣壹拾萬元，罰金如易服勞役，以新
臺幣壹仟元折算壹日。扣案由仿COLT廠半自動手槍製造槍枝換裝
土造金屬槍管而成之改造手槍壹枝（含彈匣壹個；槍枝管制編號
：0000000000號）沒收。
    犯罪事實
一、甲○○前曾因犯妨害自由罪，經臺灣士林地方法院於民國（
    下同）94年7月19日，以94年度訴字第328號判處拘役55日，
    而於94年10月31日易科罰金執行完畢。
二、甲○○仍不知悛悔，明知具有殺傷力之各式槍砲，依槍砲彈
    藥刀械管制條例第4條第1項第1款及同法第5條之規定，未經
    中央主管機關許可，不得持有，竟於97年4月12日晚間，在
    臺北市○○區○○街與復興南路口，因左永承（因本案經原
    法院通緝中）代真實姓名、年籍不詳綽號「阿賢」之成年男
    性友人向甲○○借款新臺幣（下同）5萬元，竟收受左永承
    交付由仿COLT廠半自動手槍製造槍枝換裝土造金屬槍管而成
    可供擊發適用子彈而具殺傷力之改造手槍1枝（含彈匣1個；
    槍枝管制編號：0000000000號）而持有之，以作為前開借款
    之質押物。嗣於97年4月23日上午，為警持搜索票在臺北市
    ○○○路一段139號9樓之2甲○○住處執行搜索查獲，並扣
    得甲○○所持有之上開改造手槍1枝（含彈匣1個；槍枝管制
    編號：0000000000號）。
三、案經臺北市政府警察局大安分局報告臺灣臺北地方法院檢察
    署檢察官偵查起訴。
    理  由
一、證據能力部分：
  (一)按被告以外之人（包括證人、鑑定人、告訴人、被害人及共
    同被告等）於審判外之陳述雖不符刑事訴訟法第159條之1至
    之4等四條之規定，而經當事人於審判程序同意作為證據，
    法院審酌該言詞陳述或書面陳述作成時之情況，認為適當者
    ，亦得為證據；當事人、代理人或辯護人於法院調查證據時
    ，知有刑事訴訟法第159條第1項不得為證據之情形，而未於
    言詞辯論終結前聲明異議者，視為有前項之同意，同法第
    159條之5定有明文。
  (二)查，內政部刑事警察局97年5月22日刑鑑字第0970060672號
    槍彈鑑定書，雖屬被告以外之人於審判外之書面陳述，且無
    符合同法第159條之1至之4等前4條之情形，但卷附內政部刑
    事警察局97年5月22日刑鑑字第0970060672號槍彈鑑定書，
    經本院當庭提示，檢察官、被告及辯護人均表示「沒意見」
    ，而不爭執其證據能力，且未經當事人於言詞辯論終結前聲
    明異議；本院審酌上開證據均非公務員違法取得之證據，復
    經於審判期日就上開證據進行調查、辯論，是該等證物，依
    刑事訴訟法第159條之5第2項規定，亦得作為證據。
  (三)被告從未爭執其在警詢、檢察官偵查及原法院審理中之自白
    ，有何出於強暴、脅迫、利誘、詐欺、疲勞訊問、違法羈押
    或其他不正方法之取供情事；均合先敘明。
二、犯罪事實之認定：
    訊據被告在原審及本院審理中對於上揭犯罪事實已坦承不諱
    ，復有上開手槍扣案可證。復查，本件扣案之槍枝經送內政
    部警政署刑事警察局以性能檢驗法鑑定，結果認送鑑改造手
    槍（槍枝管制編號0000000000號），係由仿COLT廠半自動手
    槍製造之槍枝，換裝土造金屬槍管而成，擊發功能正常，可
    供擊發適用子彈，認具殺傷力，有該刑事警察局97年5月22
    日出具之刑鑑字第0970060672號槍彈鑑定書一份在卷可稽（
    見97年偵字第9554號卷第32頁至第34頁）；足認被告自白與
    事實相符，自屬可信。本件事證明確，被告犯行堪以認定，
    應予依法論科。
三、論罪法條：
  (一)核被告甲○○所為，係犯槍砲彈藥刀械管制條例第8條第4項
    之未經許可持有改造手槍罪。
  (二)又本件被告持有改造手槍之行為，固無足取，惟其持有手槍
    時間僅10日，亦未持以犯他罪，且於本案偵查及審理中均坦
    承犯行，顯具有悔意，依其犯罪情狀觀之，尚非重大，倘處
    以上開罪名最輕本刑，與其犯罪情節相較，猶嫌過重，顯為
    情輕法重，被告本案犯罪既有前開顯可憫恕之處，爰依刑法
    第59條之規定減輕其刑。
四、撤銷改判之理由：
    原審認被告罪證明確，予以論罪科刑，固非無見。惟查，被
    告甲○○前曾因犯妨害自由罪，經臺灣士林地方法院於94年
    7月19日，以94年度訴字第328號判處拘役55日，而於94年10
    月31日易科罰金執行完畢，有本院被告全國前案紀錄表在卷
    可憑，其仍不知悛悔向上而再犯本案之罪，得見被告之品行
    非佳；乃原判決僅以「被告亦坦白承認本案犯行，並勇於接
    受處罰」，即謂「信被告經此教訓當知所警惕而無再犯之虞
    ，本院因認對其所宣告之刑，以暫不執行為適當」，尚有未
    恰。檢察官之上訴意旨以「不應依刑法第59條之規定減輕被
    告之刑」為由，指摘原審判決不當，本院雖認為無理由；然
    檢察官之上訴意旨以「不宜為緩刑之宣告」為由，指摘原審
    判決不當，本院則認為有理由，應由本院將原判決撤銷改判
    。爰審酌被告未經許可持有改造手槍之犯罪動機、目的、情
    節，雖未持以犯案，然對於社會治安及人身安全所造成潛在
    之危害甚鉅，惟念其持有前揭手槍之時間不長，復於犯後坦
    承犯行，態度良好等一切情狀，量處如主文所示之刑，罰金
    刑部分併宣告易服勞役標準。扣案由仿COLT廠半自動手槍製
    造槍枝換裝土造金屬槍管而成之改造手槍壹枝（含彈匣壹個
    ；槍枝管制編號：0000000000號），係可擊發子彈而具殺傷
    力，依據槍砲彈藥刀械管制條例第5條之規定不可非法持有
    ，為違禁物，爰依刑法第38條第1項第1款之規定併與宣告沒
    收。
據上論斷，應依刑事訴訟法第369條第1項前段、第364條、第299
條第1項前段，槍砲彈藥刀械管制條例第8條第4項，刑法第11條
前段、第42條第3項前段、第38條第1項第1款，判決如主文。
本案經檢察官李良忠到庭執行職務。
中    華    民    國    98    年    3     月    19    日
            刑事第三庭    審判長法  官  陳博志
                                法  官  許文章
                                法  官  蔡聰明
以上正本證明與原本無異。
如不服本判決，應於收受送達後10日內向本院提出上訴書狀，其
未敘述上訴之理由者並得於提起上訴後10日內向本院補提理由書
（均須按他造當事人之人數附繕本）「切勿逕送上級法院」。
                                書記官  陳嘉文
中    華    民    國    98    年    3     月    20    日
附錄：本案論罪科刑法條全文
槍砲彈藥刀械管制條例第8條
未經許可，製造、販賣或運輸鋼筆槍、瓦斯槍、麻醉槍、獵槍、
空氣槍或第4條第1項第1款所定其他可發射金屬或子彈具有殺傷
力之各式槍砲者，處無期徒刑或5年以上有期徒刑，併科新臺幣1
千萬元以下罰金。
未經許可，轉讓、出租或出借前項所列槍枝者，處 5 年以上有期
徒刑，併科新臺幣 1 千萬元以下罰金。
意圖供自己或他人犯罪之用，而犯前二項之罪者，處無期徒刑或
 7 年以上有期徒刑，併科新臺幣 1 千萬元以下罰金。
未經許可，持有、寄藏或意圖販賣而陳列第 1 項所列槍枝者，處
 3年以上10年以下有期徒刑，併科新臺幣700萬元以下罰金。
第 1 項至第 3 項之未遂犯罰之。


司法院資訊處製作；財團法人民間司法改革基金會備份。
